【裁判字號】    99,聲,333
【裁判日期】    990618
【裁判案由】    停止羈押
【裁判全文】
臺灣宜蘭地方法院刑事裁定               99年度聲字第333號
聲  請  人
即  被  告  甲○○
選任辯護人  法律扶助律師林育鴻律師
上列聲請人即被告因違反槍砲彈藥刀械管制條例案件（99年度訴
字第102號），聲請具保停止羈押，本院裁定如下：
    主  文
聲請駁回。
    理  由
一、聲請意旨略以：本案共同被告於警詢、偵查及本院準備程序
    中均已就本案事實陳述明確，相關被告應無偽造、變造證據
    或勾串共犯或證人之虞，而聲請人即被告甲○○亦有固定之
    住所，並無逃亡之虞，雖聲請人所犯係最輕本刑5年以上有
    期徒刑之罪，然依司法院釋字第665號解釋意旨，非謂一符
    合刑事訴訟法第101條第1項第3款規定之羈押事由，即得予
    以羈押，若有其他對人民權利限制較小之措施，得確保審判
    進行之同一目的，即應認被告無羈押之必要。而聲請人若能
    具保，對聲請人應有相當程度之心理約束力，足以確保聲請
    人遵期到庭接受審判之進行及執行，而無予以羈押之必要，
    故請求准許聲請人具保停止羈押等語。
二、按被告經法官訊問後，認為犯罪嫌疑重大，而有下列情形之
    一，非予羈押，顯難進行追訴、審判或執行者，得羈押之︰
    (一)逃亡或有事實足認為有逃亡之虞者。(二)有事實足認為有湮
    滅、偽造、變造證據或勾串共犯或證人之虞者。(三)所犯為死
    刑、無期徒刑或最輕本刑為5年以上有期徒刑之罪者，刑事
    訴訟法第101條第1項定有明文。次按刑事訴訟法第101條第1
    項第3款規定，於被告犯該款規定之罪，犯罪嫌疑重大，且
    有相當理由認為有逃亡、湮滅、偽造、變造證據或勾串共犯
    或證人之虞，非予羈押，顯難進行追訴、審判或執行者，得
    羈押之。於此範圍內，該條款規定符合憲法第23條之比例原
    則，與憲法第8條保障人民身體自由及第16條保障人民訴訟
    權之意旨，尚無牴觸，司法院釋字第665號解釋在案。又刑
    事被告經訊問後，認有法定羈押原因，於必要時得羈押之，
    所謂必要與否或執行羈押後，有無繼續之必要，仍許法院斟
    酌訴訟進行程度及其他一切情事而為認定，除有刑事訴訟法
    第114條各款所列情形之一不得駁回者外，准許與否，該管
    法院有自由裁量之權。
三、經查：
  (一)被告甲○○因涉犯槍砲彈藥刀械管制條例案件，經法官訊問
    後，認為被告涉嫌槍砲彈藥刀械管制條例第7條第4項非法持
    有手槍罪、同條例第12條第4項非法持有子彈罪，均犯罪嫌
    疑重大，其中所涉犯非法持有手槍罪部分，為最輕本刑5年
    以上有期徒刑之罪，本件罪名倘若成立，被告將須面對長期
    之徒刑，且被告有槍砲彈藥刀械管制條例、動產擔保交易法
    之犯罪前科，素行不佳，於民國99年2月3日為警查獲時尚與
    同案被告詹勳宜有駕車逃逸之行為，有事實足認為有逃亡之
    虞，非予羈押，顯難進行審判及執行，有羈押之必要，依刑
    事訴訟法第101條第1項第1款、第3款之規定，裁定予以羈押
    ，並於99年3月25日執行羈押在案。
  (二)而被告所犯槍砲彈藥刀械管制條例案件現於本院審理中，被
    告雖否認有非法持有手槍及子彈之犯行，然經本院綜觀證人
    即同案被告詹勳宜於警詢、偵查、本院訊問中之供證，及內
    政部警政署刑事警察局99年3月4日刑鑑字第0990019646號鑑
    定書1份、查獲物品照片10張、員警陳冠宇於99年3月9日所
    製作之執勤報告1份，與扣案之制式手槍1枝、制式子彈12顆
    、番刀1把、電擊棒2支、安全帽2頂、鴨舌帽2頂、膠帶2捲
    、束帶19條、塑膠手套2雙等證據，認被告涉犯槍砲彈藥刀
    械管制條例第7條第4項非法持有手槍罪、同條例第12條第4
    項非法持有子彈罪，均犯罪嫌疑重大，且其所犯槍砲彈藥刀
    械管制條例第7條第4項之非法持有手槍罪嫌部分，為最輕本
    刑5年以上有期徒刑之罪，倘罪名成立，被告將須面對長期
    之徒刑，極有可能因而逃避，況被告有槍砲彈藥刀械管制條
    例、動產擔保交易法之犯罪前科，素行不佳，於93年間復曾
    因違反動產擔保交易法經臺灣臺中地方法院檢察署發佈通緝
    1次，此有臺灣高等法院被告前案紀錄表1份在卷足憑，參以
    被告與同案被告詹勳宜於99年2月3日為警攔檢時尚有駕車加
    速逃逸之行為，有事實足認被告有逃亡之虞，若命被告具保
    、責付或限制住居等手段，均不足以確保審判及執行程序之
    順利進行，仍有繼續羈押被告之必要，審酌被告與同案被告
    詹勳宜係計劃至宜蘭地區押人討債，而共同非法持有手槍、
    子彈，危害社會治安甚鉅，權衡國家刑事司法權之有效行使
    、社會秩序及公共利益、被告人身自由之私益及防禦權受限
    制之程度，認對被告維持羈押處分尚屬適當、必要，合乎比
    例原則，並無違前開司法院釋字第665號解釋意旨。
  (三)綜上所述，本院參酌本案卷證資料、案件審理之進度及被告
    涉案之程度，認原羈押之原因及必要性仍然存在，尚難以具
    保、責付、限制住居之方式作為羈押之替代處分。此外，復
    查無刑事訴訟法第114條所定各款聲請停止羈押不得駁回之
    情形，是聲請人即被告聲請具保停止羈押，為無理由，應予
    駁回。
四、依刑事訴訟法第220條，裁定如主文。
中    華    民    國    99    年    6    月    18    日
                  刑事第二庭審判長法  官  林惠玲
                                  法  官  劉家祥
                                  法  官  蘇錦秀
以上正本證明與原本無異。
如不服本裁定，應於送達後5日內，向本院提出抗告狀。（需附
繕本）
                                  書記官  劉晨輝
中    華    民    國    99    年    6     月    18    日

司法院資訊處製作；財團法人民間司法改革基金會備份。
